nl: Inbegrepen spatbordonderdelen: Adapterbeugel; Stickerkit; Verlenger; Spatbordset voor en achter; Voorspatbord; Bevestigingsmateriaal; Spatlap; Achterspatbord; Riemen/kabelbinders; Overig
cs: Součástí balení jsou kryty blatníků: Adaptérový držák; Sada polepů; Prodlužovací díl; Sada předního a zadního blatníku; Přední blatník; Montážní hardware; Zástěrka; Zadní blatník; Pásky / stahovací pásky; Jiné
th: ชิ้นส่วนบังโคลนที่รวมอยู่ชุด: ขายึดอะแดปเตอร์; ชุดสติกเกอร์; ส่วนต่อขยาย; ชุดบังโคลนหน้าและหลัง; บังโคลนหน้า; ฮาร์ดแวร์สำหรับติดตั้ง; แผ่นกันโคลน; บังโคลนหลัง; สายรัด/เคเบิลไทร์; อื่นๆ
it: Pezzi del parafango inclusi: Staffa di adattamento; Kit decalcomanie; Estensione; Set parafanghi anteriore e posteriore; Parafango anteriore; Minuteria di montaggio; Paraspruzzi; Parafango posteriore; Cinturini/Fascette; Altro
ko: 펜더 구성품 포함: 어댑터 브래킷; 데칼 키트; 익스텐더; 전면 및 후면 펜더 세트; 전면 펜더; 장착 하드웨어; 머드플랩; 후면 펜더; 스트랩/케이블 타이; 기타
fi: Mukana tulevat lokasuojan osat: Sovitinkiinnike; Tarrasarja; Jatkopala; Etu- ja takalokasuojan sarja; Etulokasuoja; Kiinnitystarvikkeet; Roiskeläppä; Takalokasuoja; Hihnat / nippusiteet; Muu
en: Fender pieces included: Adapter bracket; Decal kit; Extender; Front and rear fender set; Front fender; Mounting hardware; Mudflap; Rear fender; Straps/zip ties; Other
sl-SI: Vključeni deli blatnika: Prilagoditveni nosilec; Komplet nalepk; Podaljšek; Komplet sprednjega in zadnjega blatnika; Sprednji blatnik; Oprema za namestitev; Zavesica proti blatu; Zadnji blatnik; Trakovi/kabelske vezice; Drugo
vi: Các chi tiết chắn bùn đi kèm: Giá đỡ chuyển đổi; Bộ decal; Phần mở rộng; Bộ chắn bùn trước và sau; Chắn bùn trước; Trang thiết bị lắp ráp; Miếng chắn bùn; Chắn bùn sau; Dây đai/dây thít; Khác
da: Skærmdele medfølger: Adapterbeslag; Mærkatsæt; Forlænger; For- og bagskærmssæt; Forskærm; Monteringshardware; Stænklap; Bagskærm; Remme/kabelbindere; Andet
sk-SK: Vrátane súčastí značky Fender: Držiak adaptéra; Súprava nálepiek; Predĺženie; Súprava predného a zadného blatníka; Predný blatník; Montážny hardvér; Zásterka; Zadný blatník; Remienky/sťahovacie pásky; Iné
tr: Dahil edilen çamurluk parçaları: Adaptör braketi; Çıkartma kiti; Uzatıcı; Ön ve arka çamurluk seti; Ön çamurluk; Montaj donanımı; Paçalık; Arka çamurluk; Kayışlar/kablo bağları; Diğer
hu: Sárvédő elemek a csomagban: Adapter konzol; Matricakészlet; Toldat; Első és hátsó sárvédő készlet; Első sárvédő; Rögzítőelemek; Sárfogó; Hátsó sárvédő; Pántok/gyorskötözők; Egyéb
hr-HR: Uključeni dijelovi blatobrana: Nosač adaptera; Komplet naljepnica; Produžetak; Set prednjih i stražnjih blatobrana; Prednji blatobran; Hardver za montažu; Zavjesica za blato; Stražnji blatobran; Remeni / vezice; Ostalo
de: Inbegriffene Kotflügelteile: Adapterhalterung; Dekor-Paket; Verlängerung; Schutzblech-Set vorne und hinten; Schutzblech vorne; Befestigungs-Hardware; Schmutzfänger; Schutzblech hinten; Gurte/Kabelbinder; Sonstige
ja: フェンダーピース付き: アダプターブラケット; デカールキット; エクステンダー; フロントおよびリアフェンダーセット; フロントフェンダー; 取り付け金具; マッドフラップ; リアフェンダー; ストラップ/結束バンド; その他
fr: Pièces de protection incluses: Support d'adaptateur; Kit d'autocollants; Rallonge; Ensemble de garde-boue avant et arrière; Garde-boue avant; Matériel de montage; Bavette; Garde-boue arrière; Sangles/colliers de serrage; Autre
zh-CN: 包括挡泥板部件: 转接支架; 贴纸套件; 延长件; 前后挡泥板套装; 前挡泥板; 安装硬件; 挡泥片; 后挡泥板; 绑带/束线带; 其他
zh-TW: 包含擋泥板件數: 轉接架; 貼花套件; 延伸器; 前後擋泥板套組; 前擋泥板; 安裝硬體; 擋泥片; 後擋泥板; 綁帶/束線帶; 其他
pt-PT: Peças do pára-choques incluídas: Suporte adaptador; Kit de decalques; Extensor; Conjunto de guarda-lamas dianteiro e traseiro; Guarda-lamas dianteiro; Equipamento de montagem; Pala de guarda-lamas; Guarda-lamas traseiro; Correias/braçadeiras; Outro
lt-LT: Į komplektą įeinančios purvasaugių dalys: Adapterio laikiklis; Lipdukų rinkinys; Prailgintuvas; Priekinių ir galinių sparnų rinkinys; Priekinis sparnas; Tvirtinimo įranga; Purvasargis; Galinis sparnas; Dirželiai / sąvaržos; Kita
es: Piezas de guardabarros incluidas : Soporte adaptador; Kit de calcomanías; Extensor; Set de guardabarros delantero y trasero; Guardabarros delantero; Piezas de montaje; Faldón guardabarros; Guardabarros trasero; Correas/bridas; Otro
nb: Inkluderte skjermdeler: Adapterbrakett; Dekalsett; Forlenger; Sett med for- og bakskjerm; Forskjerm; Monteringsutstyr; Skvettlapp; Bakskjerm; Stropper/strips; Annet
ru: Состав крыльев: Кронштейн-переходник; Набор наклеек; Удлинитель; Комплект переднего и заднего крыла; Переднее крыло; Крепежные элементы; Брызговик; Заднее крыло; Ремни / кабельные стяжки; Другое
ro-RO: Piese incluse pentru apărătoare: Suport adaptor; Set de abțibilduri; Extensie; Set aripă față și spate; Aripă față; Accesorii de montare; Apărătoare de noroi; Aripă spate; Curele/coliere din plastic; Altele
pt-BR: Peças de proteção incluídas: Suporte adaptador; Kit de decalques; Extensor; Conjunto de para-lamas dianteiro e traseiro; Para-lama dianteiro; Ferragens de montagem; Para-barro; Para-lama traseiro; Tiras/abraçadeiras; Outro
sv: Medföljande Fender-delar: Adapterfäste; Dekalkit; Förlängare; Set med fram- och bakskärm; Framskärm; Monteringsutrustning; Stänkskydd; Bakskärm; Remmar/buntband; Övrigt
el: Περιλαμβάνονται εξαρτήματα φτερού: Βραχίονας προσαρμογέα; Κιτ με αυτοκόλλητα; Προέκταση; Σετ μπροστινού και πίσω φτερού; Μπροστινό φτερό; Υλικός εξοπλισμός στερέωσης; Λασπωτήρας; Πίσω φτερό; Ιμάντες/δεματικά; Άλλο
pl: Dołączono elementy błotnika: Wspornik adaptera; Zestaw naklejek; Przedłużka; Zestaw błotników z przodu i z tyłu; Błotnik przedni; Osprzęt montażowy; Chlapacz; Błotnik tylny; Paski / opaski zaciskowe; Inne
bg-BG: Включени елементи на калника: Адаптерна скоба; Комплект стикери; Удължител; Комплект преден и заден калник; Преден калник; Крепежни елементи; Калобран; Заден калник; Ремъци/свински опашки; Друго